【裁判字號】    97,訴,1773
【裁判日期】    980323
【裁判案由】    違反毒品危害防制條例
【裁判全文】
臺灣屏東地方法院刑事判決              97年度訴字第1773號
公  訴  人  台灣屏東地方法院檢察署檢察官
被      告  甲○○
                    （另案
上列被告因違反毒品危害防制條例案件，經檢察官提起公訴（97
年度毒偵字第5979號），被告於準備程序中就被訴事實為有罪之
陳述，本院合議庭裁定改依簡式審判程序審理，判決如下：
    主  文
甲○○施用第一級毒品，累犯，處有期徒刑捌月。扣案含有海洛
因成分之注射針筒壹支沒收銷燬之；又施用第二級毒品，累犯，
處有期徒刑肆月。應執行有期徒刑拾月。扣案含有海洛因成分之
注射針筒壹支沒收銷燬之。
    事  實
一、甲○○前於民國89年間因施用毒品案件，經法院裁定令入戒
    治處所施以強制戒治，於90年5 月24日執行完畢釋放，並由
    臺灣屏東地方法院檢察署檢察官於90年6 月10日以90年度戒
    毒偵字第180 號為不起訴處分確定。又於92年間因施用毒品
    及竊盜案件，分別為臺灣高等法院高雄分院以92年度上易字
    第263 號判決有期徒刑2 年、本院以92年度訴字第563 號判
    處有期徒刑1 年確定；復於94年間因施用毒品案件，為法院
    分別判處有期徒刑3 月、10月確定，接續執行及減刑後，於
    96年9 月30日縮刑期滿執行完畢。詎其猶不知悔改，於強制
    戒治及刑之執行完畢釋放後，5 年內復基於施用第一級毒品
    海洛因之犯意，於97年6 月19日上午某時許，將海洛因加水
    稀釋後以注射針筒注射之方式，在其位於屏東縣里港鄉○○
    路3 號之15住處內，施用第一級毒品海洛因1 次。另基於施
    用第二級毒品甲基安非他命之犯意，於同日某時許，將甲基
    安非他命置於吸食器內燒烤後，再以口鼻吸食之方式，在上
    開住處，施用第二級毒品甲基安非他命1 次。嗣於97年6 月
    19日12時40分許，因竊盜案件為警在高雄縣旗山鎮○○路42
    號查獲，扣得含有海洛因成分之注射針筒1 支，並經其同意
    採尿送驗呈嗎啡及甲基安非他命陽性反應，始悉上情。
二、案經高雄縣政府警察局旗山分局報請臺灣高雄地方法院檢察
    署檢察官偵查起訴。
    理  由
一、本件被告甲○○所犯係死刑、無期徒刑、最輕本刑為3 年以
    上有期徒刑以外之罪，其於本院準備程序中就被訴事實為有
    罪之陳述，經法官告知被告簡式審判程序之旨，並聽取公訴
    人、被告之意見後，由本院合議庭依刑事訴訟法第273 條之
    1 第1 項規定，裁定由受命法官獨任進行簡式審判程序，先
    予敘明。
二、上開事實，業據被告於本院審理時坦承不諱，且被告為警查
    獲時採尿送驗結果呈嗎啡（即海洛因水解後之反應）及甲基
    安非他命之陽性反應，有台灣檢驗科技股份有限公司97年7
    月9 日KＺ000000000000號檢驗報告1 紙在卷可證，上述鑑驗
    結果，係檢驗機關本於專業知識及以精密儀器或科學檢驗方
    法所得之結論，自可憑信。又扣案之注射針筒1 支，經警員
    以台灣尖端先進生技醫藥股份有限公司之毒品檢驗試劑初步
    檢驗結果，呈海洛因陽性反應，顯然沾附第一級毒品海洛因
    等情，有初步檢驗報告表1 紙、勘驗照片1 幀附卷可稽。此
    外，復有扣押物品目錄表1 份、查獲照片3 幀在卷可佐，足
    見被告確有於上開時地施用毒品之事實，應無疑義。
三、按毒品危害防制條例於92年7 月9 日修正公布，其中第20條
    、第23條將施用毒品之刑事處遇程序，區分為「初犯」、「
    5 年內再犯」、「5 年後再犯」，而依立法理由觀之，僅限
    於「初犯」、「5 年後再犯」，始應先經觀察、勒戒或強制
    戒治程序，倘被告於5 年內已再犯，經依法追訴處罰，縱其
    第三次（或第三次以上）再度施用毒品之時間，在初犯經觀
    察、勒戒或強制戒治執行完畢釋放5 年以後，已不合於「5
    年後再犯」之規定，且因已於「5 年內再犯」，顯見其再犯
    率甚高，原實施觀察、勒戒或強制戒治，已無法收其實效，
    即應依該條例第10條處罰（最高法院95年5 月9 日95年度第
    7 次刑事庭會議決議參照）。查被告前於89年間因施用毒品
    案件，經法院裁定令入戒治處所施以強制戒治，於90年5 月
    24日執行完畢釋放，並由臺灣屏東地方法院檢察署檢察官於
    90年6 月10日以90年度戒毒偵字第180 號為不起訴處分確定
    。又於92年間因施用毒品及竊盜案件，分別經法院有期徒刑
    2 年、1 年確定；復於94年間因施用毒品案件，為法院分別
    判處有期徒刑3 月、10月確定，接續執行及減刑後，於96年
    9 月30日縮刑期滿執行完畢一情，有臺灣屏東地方法院檢察
    署刑案資料查註紀錄表、全國施用毒品案件紀錄表及臺灣高
    等法院被告全國前案紀錄表各1 份在卷可參。是被告於強制
    戒治執行完畢釋放後，5 年內已再犯施用毒品案件，經判處
    罪刑確定，則其再犯本件施用毒品案件，即非屬該條例第20
    條第3 項所稱「5 年後再犯」之情形，檢察官自應依法追訴
    。從而，本件事證明確，被告犯行洵堪認定。
四、查海洛因及甲基安非他命分屬毒品危害防制條例第2 條第2
    項第1 款、第2 款所稱之第一級、第二級毒品，均不得持有
    、施用，被告竟持以施用，核其所為，係犯同條例第10條第
    1 項之施用第一級毒品罪及同條第2 項之施用第二級毒品罪
    。其施用前持有海洛因及甲基安非他命之低度行為，應為施
    用之高度行為所吸收，均不另論罪。又被告於92年間因施用
    毒品及竊盜案件，為法院分別判處有期徒刑2 年、1 年確定
    ；復於94年間因施用毒品案件，為法院分別判處有期徒刑3
    月、10月確定，接續執行及減刑後，於96年9 月30日縮刑期
    滿執行完畢，此有前揭被告全國前案紀錄表等在卷可按，其
    受徒刑之執行完畢，5 年以內故意再犯有期徒刑以上之上述
    2 罪，皆為累犯，依法均應加重其刑。其所犯上開2 罪，犯
    意各別，行為互異，應予分別論罪，合併處罰。爰審酌被告
    素行非佳，經觀察、勒戒及強制戒治後，仍未能戒除毒癮，
    顯見其無戒毒悔改之意，惟念其施用毒品乃自戕行為及其犯
    罪後坦承犯行，態度良好等一切情狀，分別量處如主文所示
    之刑，並定其應執行之刑。扣案含有海洛因成分之注射針筒
    1 支，因與第一級毒品無法析離，應依毒品危害防制條例第
    18條第1 項前段規定，沒收銷燬之。
據上論斷，應依刑事訴訟法第273 條之1 第1 項、第299 條第1
項前段，毒品危害防制條例第10條第1 項、第2 項、第18條第1
項前段，刑法第11條、第47條第1 項、第51條第5 款，判決如主
文。
本案經檢察官簡志祥到庭執行職務。
中    華    民    國    98    年    3    月    23     日
                  刑事第二庭  法  官   翁世容
上正本證明與原本無異。
如不服本判決應於收受本判決送達後10日內向本院提出上訴書狀
，其未敘述上訴理由者，並得於提起上訴後10日內向本院補提理
由書狀（均須按他造當事人之人數附繕本）「切勿逕送上級法院
」
中    華    民    國    98    年    3    月    23     日
                              書記官   賀燕花
附錄本案論罪科刑法條全文
毒品危害防制條例第10條：
施用第一級毒品者，處6月以上5年以下有期徒刑。
施用第二級毒品者，處3年以下有期徒刑。


司法院資訊處製作；財團法人民間司法改革基金會備份。
